

INFORMACIÓN Y CONTACTO

Fecha y lugar Nac.:

30/12/1998

(Rosario, SF, AR)

Dirección

Calle 10 2548

- CP: 2152 - Granadero Baigorria

Cel.:- 0341-155590013 / 4713425

Email:

agustinfrigu@outlook.com

Movilidad propia:

Auto y moto

44 9 9 SOBRE MÍ

Soy estudiante de Desarrollo web Full Stack, con amplios conocimientos en Inglés, tengo un gran interés por las nuevas tecnologías.

Tengo gran capacidad para trabajar en equipos interdisciplinarios.

Mis objetivos laborales son desarrollarme profesionalmente, pudiendo colaborar y plasmar toda la experiencia adquirida en los estudios que actualmente curso y poner en practica los valores morales esenciales en la búsqueda de la excelencia, con una clara orientación a los resultados y al trabajo en equipo.

AGUSTIN FRIGUGLIETTI GARCIA



EDUCACIÓN

> Programación web full stack

(en Curso) Curso de la UNR "Desarrollo web full stack" (Rosario, SF)

Técnico superior en Turismo

Tercer año terminado de la carrera de "Coordinador y técnico superior en Turismo" en el Instituto Superior Particular Incorporado N° 4011 "Gral. Manuel Belgrano". (Rosario, SF)

▶ Nivel secundario

(2016)

Anexo Nro. 3042 escuela de enseñanza media "Leonardo Da Vinci". (Rosario, SF)

(2012-2015)

Instituto Superior Particular Inc. 9126 "Nuestra Señora de la Medalla Milagrosa". (Rosario, SF)



EXPERIENCIA LABORAL

Américo y su fabrica de helados

2021

Cajero, Atención al cliente, bochero, reposición, manejo de caja y posnet. Tel. Ref: 341 622-9696 (Valeria Vrech)

► Parador "Isla verde"

(2018-2020)

Empleado de boletería en Costa Alta, manejo de caja y atención al público. Tel. Ref: 341 402-1019 (Carlos Pederzini)

▶ "El Monasterio"

(2016-2017)

Distribuidora de productos dietéticos y alimenticios. Realizando la venta a empresas. Desarrollando tareas administrativas, manejo de caja, facturación, contacto y pago de proveedores. Tel. Ref: 341 582-2352 (Gerardo Garcia)



IDIOMAS E INFORMATICA

Inglés: Nivel avanzado
Portugués: Nivel intermedio
Frances: Nivel Básico
Conocimientos informáticos:

- Excelente manejo de las herramientas de Microsoft office: Word, Excel, PowerPoint.
- Manejo de lenguajes de programación: Java, MySQL, HTML, JDBC, JPA, CSS, GIT, Spring